臺灣高雄地方法院刑事判決　　　　　　　96年度易字第2212號
公　訴　人　臺灣高雄地方法院檢察署檢察官
被　　　告　乙○○
上列被告因毒品危害防制條例案件，經檢察官提起公訴（95年度
偵字第32190號），本院判決如下：
    主  文
乙○○持有第一級毒品，處有期徒刑陸月，減為有期徒刑參月，
如易科罰金，以新台幣壹仟元折算壹日。扣案之第一級毒品海洛
因肆拾伍包（合計淨重陸點貳陸公克、空包裝總重拾貳點貳參公
克），均沒收銷燬。
    事  實
一、乙○○明知海洛因係經政府公告列為毒品危害防制條例第2
    條第1 項第1 款所列之第一級毒品，未經許可不得持有，竟
    基於持有第一級毒品海洛因之犯意，於民國95年12月2 日凌
    晨0 時許，在高雄縣鳳山市○○○○○路橋下，自真實姓名
    、年籍不詳之綽號「黑松」之成年男子處取得海洛因45小包
    而非法持有之。嗣警方於95年12月4 日15時49分許，持本院
    核發之搜索票（95年度聲字第2837號），在高雄縣鳳山市○
    ○○路100 巷33號內，搜索查獲上開第一級毒品海洛因45包
    （合計淨重6.23公克、空包裝總重12.23 公克），始悉上情
    。
二、案經高雄市政府警察局三民第一分局報請臺灣高雄地方法院
    檢察署檢察官偵查起訴，經被告為有罪之陳述後，本院裁定
    依簡式審判程序審理。
    理  由
一、本件被告乙○○所犯係死刑、無期徒刑、最輕本刑為3 年以
    上有期徒刑以外之罪，其於本院審理程序就前揭被訴事實為
    有罪之陳述，經告知簡式審判程序之旨，並聽取其與公訴人
    之意見後，本院認適宜改依簡式審判程序進行，爰依刑事訴
    訟法第273 條之1 第1 項，裁定進行簡式審判程序，合先敘
    明。
二、上揭事實，業據被告於警詢、偵查及本院審理時供承不諱，
    且扣案之海洛因45包，係於上揭時、地為警自被告上開住處
    查獲，經送驗後，確含第一級毒品海洛因成分（合計淨重6.
    23公克、空包裝總重12.23 公克），有高雄市政府警察局三
    民第一分局搜索扣押筆錄、扣押物品目錄表、法務部調查局
    96年1 月15日調科壹字第09623002800 號鑑定書各1 份、現
    場照片6 張在卷可稽；而被告為警查獲之後所採尿液檢體，
    經送高雄市立凱旋醫院檢驗，結果就嗎啡部分呈陰性反應，
    亦有該院95年12月6 日A00000000 號濫用藥物尿液檢驗報告
    、95年度毒品防制條例尿液送驗編號與真實姓名對照表各1
    紙在卷為憑，足認其持有該等毒品而未施用，是被告自白核
    與事實相符，洵堪採為論罪科刑之依據。本件事證明確，被
    告上開犯行堪以認定，應依法論科。
三、按海洛因係屬毒品危害防制條例第2 條第2 項第1 款所規定
    之第一級毒品，未經許可不得持有。又持有毒品達一定數量
    者，加重其刑至二分之一，其標準由行政院定之；轉讓、持
    有毒品達一定數量者，加重其刑至二分之一，其標準如下：
    一、第一級毒品：淨重5公克以上；毒品危害防制條例第11
    條第4 項、轉讓持有毒品加重其刑之數量標準第2 條第1 項
    第1 款分別定有明文。被告持有海洛因45包（合計淨重6.23
    公克、空包裝總重12.23 公克）已達加重其刑之標準，是核
    被告所為，係犯毒品危害防制條例第11條第1 項之持有第一
    級毒品罪，並應依同條第4 項規定加重其刑至二分之一。爰
    審酌被告無視於毒品足以戕害國民身心、滋生其他犯罪，惡
    化治安之危害，造成毒品氾濫之危險，進一步危及社會正常
    秩序，竟持有45包之第一級毒品海洛因，數量非少，惟念其
    於犯後坦承犯行，態度良好，並其犯罪動機、目的、手段等
    一切情狀，量處如主文所示之刑。又本案被告犯罪時間在96
    年4 月24日以前，所犯之罪非屬中華民國96年罪犯減刑條例
    第3 條所定不得予以減刑之罪，應減其宣告刑二分之一，故
    爰斟酌被告為國中畢業、家境小康等情，併諭知易科罰金之
    折算標準如主文所示。至扣案之海洛因45包經送驗結果，含
    第一級毒品海洛因成分，業如前述，其包裝袋因包覆該毒品
    ，其上顯留有該毒品之殘渣，衡情已難以分析剝離，亦無析
    離實益，當應整體視為毒品，不問屬於犯人與否，應依毒品
    危害防制條例第18條第1 項前段之規定宣告沒收銷燬之；至
    鑑驗耗損之海洛因毒品既已滅失，自無庸宣告沒收銷燬，併
    此敘明。
據上論斷，應依刑事訴訟法第273 條之1 第1 項、第299 條第1
項前段，毒品危害防制條例第11條第1 項、第4 項、第18條第1
項前段，刑法第11條、第41條第1 項前段，中華民國96年罪犯減
刑條例第2 條第3 項、第7 條規定，判決如主文。
本案經檢察官甲○○到庭執行職務。
中　　華　　民　　國　　96　　年　　7 　　月　　31　　日
                  刑事第十六庭  法　官  郭宜芳
以上正本證明與原本無異。
如不服本判決應於收受本判決後10日內向本院提出上訴書狀，並
應敘述具體理由，如未敘述上訴理由者，應於上訴期間屆滿後20
日內補提理由書狀於本院（均須按他造當事人之人數附繕本）「
切勿逕送上級法院」。
中　　華　　民　　國　　96　　年　　7 　　月　　31　　日
                                書記官  陳素徵
附錄本案論罪科刑法條全文：
毒品危害防制條例第11條
持有第一級毒品者，處3年以下有期徒刑、拘役或新臺幣5萬元以
下罰金。
持有第二級毒品者，處2年以下有期徒刑、拘役或新臺幣3萬元以
下罰金。
持有專供製造或施用第一、二級毒品之器具者，處1年以下有期
徒刑、拘役或新臺幣1萬元以下罰金。
持有毒品達一定數量者，加重其刑至二分之一，其標準由行政院
定之。
